【裁判字號】    99,上訴,1823
【裁判日期】    991130
【裁判案由】    違反毒品危害防制條例等
【裁判全文】
臺灣高等法院臺中分院刑事判決        99年度上訴字第1823號
上  訴  人
即  被  告  周宸霖
指定辯護人  本院公設辯護人 劉秋蘭
上  訴  人
即  被  告  蔡壹雄
選任辨護人 周復興律師
上列上訴人因違反毒品危害防制條例等案件，不服臺灣臺中地方
法院九十九年度訴字第七六一號中華民國九十九年七月九日第一
審判決（起訴案號：臺灣臺中地方法院檢察署九十八年度偵字第
二七八一六號），提起上訴，本院判決如下：
    主  文
上訴駁回。
    事  實
一、周宸霖於民國九十六年間曾犯兩次竊盜罪，經臺灣臺中地方
    法院分別判處有期徒刑六月、六月，定應執行刑有期徒刑十
    月確定，於九十八年二月十六日執行完畢。猶不知悔改，與
    蔡壹雄均明知愷他命（即Ketamine，又稱Ｋ他命）係屬毒品
    危害防制條例第二條第二項第三款所列管之第三級毒品，且
    為行政院依據懲治走私條例第二條第三項授權公告之「管制
    物品項目及其數額」所列甲項第四款之管制進口物品，未經
    許可不得運輸、私運進口，於九十八年十月間，周宸霖透過
    真實年籍不詳、綽號阿祥之成年男子（以下簡稱「阿祥」）
    介紹而結識蔡壹雄，竟與「阿祥」、蔡壹雄共同基於運輸第
    三級毒品愷他命（以下稱愷他命）及私運管制物品進口之犯
    意聯絡，由「阿祥」指示周宸霖以自己名義申辦門號000
    0000000號行動電話ＳＩＭ卡一張交付「阿祥」，「
    阿祥」再將該張ＳＩＭ卡連同其所有之行動電話一支交付蔡
    壹雄使用，供作與周宸霖持用之門號0000000000
    號行動電話聯絡之用，並約定由「阿祥」在中國廈門（以下
    稱廈門）出資購買愷他命，且出資供周宸霖前往廈門與「阿
    祥」會面，再由周宸霖運輸、私運愷他命入境臺灣地區，蔡
    壹雄則在臺灣地區負責接送周宸霖及收取愷他命，而在每次
    運輸、私運愷他命進口成功之後，「阿祥」即會透過蔡壹雄
    交付周宸霖代價新臺幣（下同）五萬元，其等謀定之後，先
    由周宸霖以上開門號0000000000號行動電話與「
    阿祥」交付予蔡壹雄使用之門號0000000000號行
    動電話聯繫，約定於九十八年十一月十七日，在臺中市○○
    路與篤行路口見面，由蔡壹雄交付旅費（即機票、船票費用
    及雜費）共一萬元予周宸霖，周宸霖乃於九十八年十一月十
    八日上午九時許，依「阿祥」之指示，自臺中清泉崗機場搭
    機至金門，再由金門搭船前往廈門（即俗稱之小三通模式）
    與「阿祥」會合，二人見面後即由「阿祥」安排食宿行程，
    迨於同年十一月二十二日上午七時，「阿祥」前往周宸霖住
    宿之地點，將愷他命一包（驗前毛重一０一七點０六公克，
    包裝袋重一八點九九公克，取０點一九公克鑑定用罄，餘九
    九七點八八公克，驗前純質淨重約九七八點一０公克，外包
    裝因與愷他命相結合無從析離而應視為第三級毒品，如附表
    編號一所示）交予周宸霖，並由「阿祥」以其所有如附表編
    號四所示之塑膠包裝條將該包愷他命綑綁在周宸霖腹部，再
    由周宸霖穿上衣服以為掩飾，隨即從廈門搭船至金門，在機
    場候機期間，周宸霖先在金門以公共電話撥打蔡壹雄所使用
    之上開門號0000000000號行動電話，告知蔡壹雄
    其返回臺灣班機之時間，要蔡壹雄至臺中清泉崗機場接機，
    周宸霖隨即由金門搭飛機返回臺中清泉崗機場，而將前開愷
    他命運抵臺灣。嗣經警於九十八年十一月二十二日中午十二
    時十五分許，在臺中清泉崗機場入境大廳出口處，當場查獲
    周宸霖及前往接機之蔡壹雄，並扣得上開「阿祥」所有、交
    付周宸霖運輸、私運進口之愷他命一包（驗前毛重一０一七
    點０六公克，包裝袋重一八點九九公克，取０點一九公克鑑
    定用罄，餘九九七點八八公克，驗前純質淨重約九七八點一
    ０公克，外包裝因與愷他命相結合無從析離而應視為第三級
    毒品，如附表編號一號所示）、「阿祥」所有之如附表編號
    四所示之塑膠包裝條一條；周宸霖所有供聯絡運輸上開毒品
    事宜所使用之門號0000000000號行動電話一支（
    含ＳＩＭ卡一張）、門號0000000000號ＳＩＭ卡
    一張；及「阿祥」所有搭配門號0000000000號Ｓ
    ＩＭ卡之行動電話一支（如附表編號二號至四號所示）。
二、案經行政院海巡署海岸巡防總局東部地區巡防局臺東機動查
    緝隊移送臺灣臺中地方法院檢察署檢察官偵查起訴。
    理  由
壹、證據能力部分：
一、按，共同被告對於其他被告之案件而言，為被告以外之第三
    人，本質上屬於證人，惟法院若已使該共同被告立於證人之
    地位，接受其他共同被告之詰問，則因共同被告業經以證人
    之身分於審判中具結陳述，並給予解釋或否認之機會，而其
    他共同被告亦經給予對該共同被告就此事項詰問之機會，則
    共同被告於警詢、檢察官訊問時及審判中以犯罪嫌疑人或被
    告身分所為陳述，自有證據能力，而得採為證據（最高法院
    九十七年度台上字第六一六二號判決要旨參照）。又按，刑
    事訴訟法第一百五十八條之三規定：「證人、鑑定人依法應
    具結而未具結者，其證言或鑑定意見，不得作為證據」，所
    謂「依法應具結而未具結者」，係指檢察官或法官依刑事訴
    訟法第一百七十五條之規定，以證人身分傳喚被告以外之人
    （證人、告發人、告訴人、被害人、共犯或共同被告）到庭
    作證，或雖非以證人身分傳喚到庭，而於訊問調查過程中，
    轉換為證人身分為調查時，此時其等供述之身分為證人，則
    檢察官、法官自應依本法第一百八十六條有關具結之規定，
    命證人供前或供後具結，其陳述始符合第一百五十八條之三
    規定，而有證據能力。若檢察官或法官非以證人身分傳喚而
    以告發人、告訴人、被害人或共犯、共同被告身分傳喚到庭
    為訊問時，其身分既非證人，即與「依法應具結」之要件不
    合，縱未命其具結，純屬檢察官或法官調查證據職權之適法
    行使，當無違法可言。而前揭不論係本案或他案在檢察官面
    前作成未經具結之陳述筆錄，係屬被告以外之人於偵查中向
    檢察官所為之陳述，本質上屬於傳聞證據，基於保障被告在
    憲法上之基本訴訟權，除該被告以外之人死亡、身心障礙致
    記憶喪失或無法陳述、滯留國外或所在不明而無法傳喚或傳
    喚不到、或到庭後拒絕陳述等情形外，如已經法院傳喚到庭
    具結而為陳述，並經被告之反對詰問，前揭非以證人身分而
    在檢察官面前未經具結之陳述筆錄，除顯有不可信之情況者
    外，得為證據，並應於判決內敘明其符合傳聞證據例外之理
    由；又前揭非以證人之身分在審判中之陳述筆錄，倘該被告
    以外之人已經法院以證人身分傳喚到庭並經具結作證，且由
    被告為反對詰問，或有前揭傳喚不能或詰問不能之情形外，
    該未經具結之陳述筆錄因屬審判上之陳述，自有證據能力；
    若係在另案法官面前作成之陳述筆錄，自得依本法第一百五
    十九條之一第一項之規定，認有證據能力（最高法院九十六
    年度台上字第三八二七號、九十七年度台上字第二一七五號
    判決要旨參照）。經查，共同被告周宸霖於偵查中以被告身
    分所為之陳述，及於原審法院羈押庭、準備程序及審理程序
    中以被告身分所為之陳述，因檢察官、法官均係以被告身分
    傳喚，其身分既非證人，即與「依法應具結」之要件不合，
    則其於該案中非以證人之身分之陳述，因其於檢察官及法官
    面前所為之陳述，並無顯有不可信之情況，且本院已依被告
    蔡壹雄及其選任辯護人之請求，以證人身分提訊共同被告周
    宸霖在庭，並由被告蔡壹雄及其選任辯護人對其進行詰問，
    查詰問程序之目的厥在調查證人供述證據之可靠性，因被告
    蔡壹雄及其選任辯護人已於本院審理程序中，對共同被告周
    宸霖行使詰問權，檢驗核實共同被告周宸霖之供述過程（知
    覺、記憶、表現、敘述是否有誤謬、誇張及誤解，與在傳達
    過程中是否有受扭曲之虞），及其供述內容是否屬實可信及
    其證明力如何，洵已足保障被告蔡壹雄之訴訟防禦權及詰問
    權，則前揭共同被告周宸霖非以證人身分在檢察官面前未經
    具結之陳述筆錄（見臺灣臺中地方法院檢察署九十八年度偵
    字第二七八一六號偵查卷一第十一頁至十三頁），除顯有不
    可信之情況者外，得為證據，又前揭非以證人之身分在原審
    審判中之陳述筆錄，亦有證據能力。至於證人周宸霖於偵查
    中以證人身分所為之證述（見臺灣臺中地方法院檢察署九十
    八年度偵字第二七八一六號偵查卷第三十頁、三十一頁），
    已有踐行具結程序，且就該證述被告蔡壹雄及其選任辯護人
    並未主張有何具體符合刑事訴訟法第一百五十九條之一第二
    項所定之顯不可信情況（此指外部情況）之例外條件存在，
    則證人周宸霖於偵查中具結之證述，自有證據能力。
二、又按，法院或檢察官依刑事訴訟法第二百零八條規定囑託醫
    院、學校或其他相當之機關、團體為鑑定時，祇須其以言詞
    或書面提出之鑑定報告，符合刑事訴訟法第二百零六條第一
    項、第二百零八條所規定之形式要件，即具有證據能力，此
    即屬於刑事訴訟法第一百五十九條第一項所稱「法律有規定
    」之特別情形（最高法院九十六年度台上字第六八四二號判
    決意旨參照）。本件經送請內政部警政署刑事警察局鑑定扣
    案之毒品，就鑑定結果所提出之九十九年二月三日刑鑑字第
    ０九九００一二八六九號鑑定書（見臺灣臺中地方法院檢察
    署九十八年度偵字第二七八一六號偵查卷一第四十一頁），
    合於刑事訴訟法第二百零六條第一項、第二百零八條所規定
    之形式要件，自有證據能力。
三、再按，偵查犯罪機關依法定程序監聽之錄音，係以監聽之錄
    音帶為其調查犯罪所得之證據，司法警察依據監聽錄音結果
    予以翻譯而製作之通訊監察譯文，乃該監聽錄音帶內容之顯
    示，此為學理所稱之「派生證據」，屬於文書證據之一種。
    於被告或訴訟關係人對該譯文之真實性發生爭執或有所懷疑
    時，法院固應依刑事訴訟法第一百六十五條之一第二項之規
    定，勘驗該監聽錄音帶以踐行調查證據之程序，俾確認該錄
    音之聲音是否為通訊者本人及其內容與通訊監察譯文之記載
    是否相符，或傳喚該通訊者為證據調查。倘被告或訴訟關係
    人對該通訊監察譯文之真實性並不爭執，即無勘驗辨認其錄
    音之聲音予以調查之必要，法院於審判期日如已踐行提示通
    訊監察譯文供當事人辨認或告以要旨，使其表示意見等程序
    並為辯論者，其所為之訴訟程序即無不合（最高法院九十七
    年度臺上字第五六一號判決意旨可資參照）。又有事實足認
    被告或犯罪嫌疑人有最輕本刑為三年以上有期徒刑之罪嫌，
    並危害國家安全或社會秩序情節重大，而有相當理由可信其
    通訊內容與本案有關，且不能或難以其他方法蒐集或調查證
    據者，得發通訊監察書。前項通訊監察書，偵查中由檢察官
    依司法警察機關聲請或依職權以書面記載第十一條之事項，
    並敘明理由、檢附相關文件，聲請該管法院核發。通訊保障
    及監察法第五條第一項第一款、第二項定有明文。本案經本
    院所引用有關行動電話號碼0000000000號、00
    00000000號之監聽錄音，業經臺灣高雄地方法院核
    准在案，有詳載案由、監察電話、對象及時間等之該院九十
    八年度聲監字第二一五三號通訊監察書、電話附表等附卷可
    參（見警卷第四十六頁、四十七頁），係依法所為之監聽；
    而下列經本院所引用認定之通訊監察譯文（見警卷第四十八
    頁、四十九頁），被告二人及其等之辯護人對上開通訊監察
    譯文之真實性並不爭執，至被告蔡壹雄之辯護人質疑通訊監
    察作業報告表上記載之作業時間為九十八年十月二十七日，
    然上開二支電話之監聽期間為九十八年十一月十三日起至九
    十八年十二月十一日止，惟此業經製作上開通訊監察作業報
    告表之行政院海巡署海岸巡防總局東部地區巡防局臺東機動
    查緝隊人員陳炳頊到庭證稱：係作業時間未作修改之作業上
    疏失（見本院卷第一二八頁）等語，之後經審判長詢問意見
    時，被告二人及其等辯護人均表示沒有意見，復經於審理時
    踐行提示通訊監聽譯文供當事人、指定辯護人及選任辯護人
    辨認並告以要旨，使渠等表示意見，是該通訊監察譯文自亦
    有證據能力。
四、末按，被告以外之人（包括證人、鑑定人、告訴人、被害人
    及共同被告等）於審判外之陳述雖不符刑事訴訟法第一百五
    十九條之一至之四等四條之規定，而經當事人於審判程序同
    意作為證據，法院審酌該言詞陳述或書面陳述作成時之情況
    ，認為適當者，亦得為證據；當事人、代理人或辯護人於法
    院調查證據時，知有刑事訴訟法第一百五十九條第一項不得
    為證據之情形，而未於言詞辯論終結前聲明異議者，視為有
    前項之同意，同法第一百五十九條之五定有明文。立法意旨
    在於傳聞證據未經當事人之反對詰問予以核實，原則上先予
    排除。惟若當事人已放棄反對詰問權，於審判程序中表明同
    意該等傳聞證據可作為證據；或於言詞辯論終結前未聲明異
    議，基於尊重當事人對傳聞證據之處分權，及證據資料愈豐
    富，愈有助於真實發見之理念，且強化言詞辯論主義，使訴
    訟程序得以順暢進行，上開傳聞證據亦均具有證據能力。經
    查，本件檢察官、被告周宸霖、蔡壹雄及其等之辯護人均未
    對本院下述其餘所引用認定被告二人犯罪事實之證據表示意
    見，且迄至言詞辯論終結前亦未聲明異議，本院審酌該等證
    據資料製作時之情況，尚無違法不當及證明力明顯過低之瑕
    疵，且為證明犯罪事實存否所必要，認為以之作為證據應屬
    適當，揆諸前開說明，自均具證據能力。
貳、實體理由：
一、訊據被告周宸霖對上開犯罪事實，於警詢、檢察官偵查、原
    審及本院審理時均自白不諱；訊之被告蔡壹雄則矢口否認有
    上開犯行，辯稱：伊係受友人「阿成」之託，代為前往機場
    接送其客戶，該門號行動電話亦係「阿成」提供予伊使用；
    又為警查獲當日伊是偕同妻子、小孩前往機場，若當時知道
    被告周宸霖有運輸愷他命，怎可能會偕同妻子、小孩一同前
    往？伊不知被告周宸霖於九十八年十一月二十二日上午所撥
    打之電話中所說內容之意思，伊對被告周宸霖上揭運輸、私
    運愷他命之犯行並不知情云云。經查：
（一）上開被告周宸霖受「阿祥」委託，先以自己名義申辦門號
      0000000000號行動電話ＳＩＭ卡一張交付「阿
      祥」，再由「阿祥」交付予被告蔡壹雄使用，「阿祥」並
      指示被告蔡壹雄於九十八年十一月十七日，在臺中市○○
      路與篤行路口，交付機票費用及雜費等共一萬元予被告周
      宸霖後，被告周宸霖隨即於九十八年十一月八日上午九時
      許，自臺中清泉崗機場搭機至金門，再由金門搭船前往廈
      門與「阿祥」會合，迨於同年十一月二十二日上午七時，
      「阿祥」前往被告周宸霖住宿之地點，將愷他命一包以如
      附表編號四號所示之塑膠包裝條綑綁在被告周宸霖腹部，
      由被告周宸霖循小三通之模式將該包愷他命自廈門運輸、
      私運進入臺灣地區之事實，業據被告周宸霖於檢察官偵查
      中及原審審理時供述明確，且扣案如附表編號一號所示之
      白色細晶體，經送請內政部警政署刑事警察局以氣相層析
      ／質譜分析法及核磁共振分析法鑑定結果，認：經檢視為
      白色細晶體，驗前毛重一０一七‧０六公克（包裝塑膠袋
      重一八‧九九公克），取０‧一九公克鑑定用罄，餘九九
      七‧八八公克；檢出三級毒品愷他命（Ketamine，又稱Ｋ
      他命）成分；純度約九十八％，驗前純質淨重約九七八‧
      一０公克等情，此有內政部警政署刑事警察局九十九年二
      月三日刑鑑字第０九九００一二八六九號鑑定書附卷足憑
      （見臺灣臺中地方法院檢察署九十八年度偵字第二七八一
      六號偵查卷一第四十一頁），足見被告周宸霖所運輸、私
      運進入臺灣地區之物品確係屬於愷他命無誤。被告周宸霖
      上開自白，即屬有據。
（二）至被告蔡壹雄雖否認與被告周宸霖共同參與上開犯行，並
      以前詞置辯，然查：被告蔡壹雄於警詢已供稱：「九十八
      年十一月二十二日上午十一點多，我到清泉崗機場接一位
      客人，那時候我還不知道接誰。」、「我朋友綽號『阿成
      』於當天早上十點多從大陸以00000000000號
      電話打給我的0000000000號電話，等我到現場
      後還會有人在大陸地區打電話跟我連絡，看要接誰。」等
      語（見警卷第四頁），又於九十八年十一月二十三日原審
      羈押庭訊問時供稱：「（問：你有無與周宸霖通過電話？
      ）我不知打電話給我的人是誰，對方只說買東西已經買好
      了。」等語（見原審九十八年度聲羈字第一三二七號卷第
      十二頁）；而證人即同案被告周宸霖於原審審理時已具結
      證稱：其係於九十八年十一月七、八日起即開始以上揭電
      話（指0000000000號行動電話）與被告蔡壹雄
      聯絡，九十八年十一月二十二日那次通話，其知道係被告
      蔡壹雄接聽，被告蔡壹雄亦知道係其撥打等語，另參之卷
      附門號0000000000號行動電話之通訊監察紀錄
      內容（詳後述），亦可知被告蔡壹雄與周宸霖二人自九十
      八年十一月十五日起即有多次通話紀錄，顯見被告蔡壹雄
      於九十八年十一月中旬起應屬熟識之朋友，則被告蔡壹雄
      所稱：並不知悉撥打電話之人係被告周宸霖，即與事實不
      符。另證人即被告蔡壹雄之同居女友李美樺於原審審理時
      具結證稱：「假日我們平時與公司用的電話都會關機，他
      是用哪支行動電話接到通知要去機場接客戶我不知道，他
      平常是用0000000000號的電話，這支電話他當
      時與假日都關機，因為蔡壹雄是說那個大陸朋友那天他的
      客戶要回來要請他接他的客戶時使用。」、「（問：假日
      蔡壹雄用的手機都是同壹支，但是你不知道門號？）是的
      。」、「（問：那時候他在車上接到電話時，你是否有聽
      到內容？）那時候在車上蔡壹雄接聽電話時，我有聽到回
      答。」、「我就聽到蔡壹雄說ㄏㄚˊ、好、好、好，就關
      掉，蔡壹雄是跟我說大陸的朋友請他去接一個客戶。」、
      「（問：有關要去接機的事情，蔡壹雄接到幾通電話？）
      只有一通。」、「（問：當天蔡壹雄使用有開機的行動電
      話是否只有一支？）對。」等語，亦與被告蔡壹雄上開陳
      述之當日係以門號0000000000號接聽「阿成」
      所撥打之電話等情不符。是以被告蔡壹雄辯稱：九十八年
      十一月二十二日當日「阿成」係先撥打伊所有門號000
      0000000號行動電話與伊聯繫，要伊去臺中清泉崗
      機場接一位朋友，並不知道所接之人係被告周宸霖云云，
      亦屬不實。再參以被告蔡壹雄係持用以被告周宸霖名義申
      辦之門號0000000000號行動電話與被告周宸霖
      聯絡，則以被告蔡壹雄自己已有上揭門號0000000
      000號行動電話可供使用之情觀之，若被告蔡壹雄果真
      不知被告周宸霖與「阿祥」共同謀議上揭運輸、私運愷他
      命事宜，其何需另行自「阿祥」處收受該專供與被告周宸
      霖聯絡運輸、私運愷他命事宜所用之門號0000000
      000號行動電話？且於被告周宸霖於九十八年十一月十
      八日前往廈門之前，已與被告周宸霖有多次電話聯絡？足
      認被告蔡壹雄上揭所辯，顯係避重就輕之詞，而與常情有
      違，不足採信。
（三）又被告蔡壹雄確已知悉被告周宸霖受「阿祥」委託自廈門
      運輸、私運愷他命進入臺灣地區，且有參與交付旅費予被
      告周宸霖，並以電話與被告周宸霖約定，在被告周宸霖運
      輸、私運愷他命返臺後，至機場接送被告周宸霖之事實，
      此據：
  １、同案被告周宸霖於檢察官九十八年十一月二十三日偵查中
      供稱：「扣案之Ｋ他命是綽號『阿祥』之成年男子在廈門
      交給我，由我攜帶入境臺灣，他說要拿給他朋友。要給我
      五萬元之代價。」、「（問：何時起認識蔡壹雄？）我名
      義申辦行動電話是拿給綽號『阿祥』之成年男子使用，現
      在電話門號是蔡壹雄在使用。」、「（問：誰到臺中清泉
      崗機場接你？）本來是綽號『阿祥』之成年男子要接我，
      後來綽號『阿祥』之成年男子說他朋友會來接我，後來就
      是蔡壹雄來接我，蔡壹雄在大雅路、篤行路附近拿一萬元
      給我。」、「（問：你入境臺灣後要將毒品交給誰？）我
      本來要交給綽號『阿祥』之成年男子，後來綽號『阿祥』
      之成年男子說他朋友會來找我，他叫我用我電話打給我名
      義申辦給綽號『阿祥』之成年男子行動電話號碼，自然就
      會有人來接我，並將毒品交給來接我之人，我打電話給我
      名義申辦給綽號『阿祥』之成年男子電話，接電話之人就
      是蔡壹雄。我與蔡壹雄約在臺中清泉崗機場大門旁邊，我
      出境後知道拿綽號『阿祥』之成年男子電話之人就是蔡壹
      雄。」、「（問：你回臺中清泉崗機場打0000000
      000電話，接聽人就是蔡壹雄？）是，蔡壹雄在電話中
      說他有時間要去機場接我，我十一月十八日（偵查筆錄誤
      植為十月十八日）要出境前幾天，綽號『阿祥』之成年男
      子就跟我說，叫我打0000000000電話，他朋友
      會拿錢給我。蔡壹雄於十一月十六日（應是十七日之誤，
      偵查筆錄誤植為十月十六日）與我約在大雅路、篤行路附
      近拿一萬元給我。」（見臺灣臺中地方法院檢察署九十八
      年度偵字第二七八一六號偵查卷一第十一頁至十三頁）、
      「（問：你將Ｋ他命從廈門攜帶至臺中機場入境後，由誰
      負責跟你接洽？）綽號『阿祥』之成年男子交代我打00
      00000000號電話給他，是蔡壹雄接聽，蔡壹雄跟
      我約在機場大門，我之前有見過蔡壹雄一次面，蔡壹雄跟
      我說他是綽號『阿祥』之成年男子朋友，綽號『阿祥』之
      成年男子叫他拿一萬塊給我」等語（見臺灣臺中地方法院
      檢察署九十八年度偵字第二七八一六號偵查卷一第三十頁
      ）。
  ２、同案被告周宸霖於檢察官九十九年一月十四日偵查中以證
      人身分具結證稱：「．．．入境時我身上有攜帶Ｋ他命，
      我當時有打0000000000，是蔡壹雄接聽，他說
      他知道。後來蔡壹雄到機場接我。」、「（問：你之前有
      無見過蔡壹雄？）我要攜帶毒品入境前，於九十八年十一
      月十六日（應是十一月十七日之誤），在臺中市第一廣場
      與蔡壹雄見過面，蔡壹雄當天又在大雅路、篤行路附近拿
      一萬塊給我，蔡壹雄當時跟我說是綽號『阿祥』之成年男
      子交代拿一萬元給我。」、「（問：你與蔡壹雄、綽號『
      阿祥』之成年男子有無仇恨糾紛？）沒有。」、「（問：
      有無誣指陷害他人情形？）沒有。」等語（見臺灣臺中地
      方法院檢察署九十八年度偵字第二七八一六號偵查卷一第
      三十頁至三十一頁）。
  ３、同案被告周宸霖於原審九十九年六月十五日審理時再以證
      人身分具結證稱：「（問：之後0000000000號電話是否是
      你申請完之後就拿給蔡壹雄？）我申請完後就拿給阿祥，
      至於何時變成是蔡壹雄拿著的我不清楚，那時候阿祥跟我
      講說叫我打電話給蔡壹雄。最早我是大概十一月七、八日
      左右開始撥打這支電話給蔡壹雄。」、「（問：十一月十
      七日當天晚上是在什麼地方蔡壹雄拿一萬元給你）是在大
      雅路、篤行路。」、「（問：你在警察局講的話是否實在
      ？）是。」、「（問：警察局筆錄有無看過內容確認內容
      後才簽名？）是。」、「（問：在你去大陸之前，九十八
      年十一月十八日之前，蔡壹雄就知道你這次去大陸就是要
      運送愷他命回來？）（證人周宸霖眼睛先看一眼蔡壹雄。
      再回答是。）是。」等語。
  ４、綜上，經核被告周宸霖上開於檢察官偵查中及原審審理時
      所為之證述可知：被告蔡壹雄確有使用由被告周宸霖以其
      名義申辦後，交付予「阿祥」之門號000000000
      0號行動電話，並於九十八年十一月十七日即被告前往廈
      門之前一日交付旅費一萬元予被告周宸霖，之後於九十八
      年十一月二十二日，被告周宸霖依「阿祥」之指示將扣案
      之愷他命綁在身上，循小三通模式搭機入境臺中清泉崗機
      場時，前往接機等參與本案之重要情節大致相符，且無齟
      齬之處。又以被告蔡壹雄於警詢、檢察官偵查時亦自承：
      伊所持用之門號0000000000號行動電話是綽號
      「阿成」【雖被告周宸霖供稱係受「阿祥」之人委託；被
      告蔡壹雄稱係「阿成之人」，然比對渠等所述之情節，「
      阿祥」、「阿成」係同一人無訛，並無矛盾之處】之人於
      十月底、十一月初左右，在大雅路上交付予伊使用，「阿
      成」說叫伊留著用，以後會有人打這支手機與伊聯絡，亦
      曾於九十八年十一月間在臺中市○○路、大雅路口與被告
      周宸霖見面，交付一萬元旅費給被告周宸霖等語（見警卷
      第十頁至十一頁、臺灣臺中地方法院九十八年度偵字第二
      七八一六號偵查卷一第三十四頁），復核與被告周宸霖上
      揭所述此部分之情節相符。再參以被告周宸霖於原審訊問
      時陳稱：其於檢察官偵查中所為之陳述係出於自由意思為
      之，並未遭到強暴、脅迫或其他不正之方法而為陳述，且
      與被告蔡壹雄不熟等語，則被告周宸霖當無甘冒受偽證罪
      之處罰，而於檢察官偵查及本院審理時故為不實證述之必
      要，足認被告周宸霖上揭所述應屬可採。是以，被告蔡壹
      雄對於被告周宸霖受「阿祥」指示至廈門將愷他命運輸、
      私運回臺之情，實難諉為不知。
（四）而被告周宸霖於九十八年十一月十八日，依「阿祥」指示
      出發至廈門前，及於同年十一月二十二日，自廈門運輸、
      私運愷他命返回臺中清泉崗機場前，有以電話與被告蔡壹
      雄為密切之通話聯繫，分述如下：
  １、被告周宸霖曾於九十八年十一月十六日上午七時四十九分
      許，以門號0000000000號行動電話撥打被告蔡
      壹雄所持用門號0000000000號行動電話，其二
      人通話內容為：「Ｂ（指被告蔡壹雄）：喂。Ａ（指被告
      周宸霖）：我是訂十八號禮拜三的。Ｂ：啊你怎麼訂到十
      八號去了。Ａ：沒有啦，我臨時有事情啦。Ｂ：好啦，隨
      便你啦。Ａ：我坐早上九點四十五分的，過去到那邊接十
      二點半飛機，到那邊是一點半啦。Ｂ：好啦。」等語。
  ２、被告周宸霖又於九十八年十一月十七日下午三時三十九分
      許，以門號0000000000號行動電話撥打被告蔡
      壹雄所持用門號0000000000號行動電話，其二
      人通話內容為：「Ｂ（指被告蔡壹雄）：喂。Ａ（指被告
      周宸霖）：我明天叫認識的司機載我過去，我怕你被他看
      到了，我在想那個機票錢是要現在先拿還是怎樣。Ｂ：啊
      人家要明天才會拿給我啊，你明天出發再會拿給我啊。Ａ
      ：這樣，因為我明天是跟他約八點啦，我一樣是在檳榔攤
      那邊下車，叫他在那邊等一下，我過去我們原本在那邊吃
      早點的地方，我們見個面。Ｂ：好啊，你明天八點喔。Ａ
      ：因為我坐九點四十五分。Ｂ：那我晚一點打給你好了，
      可以我先拿給你，我不用明天那麼早起那麼費事。Ａ：好
      啊。」等語。
  ３、被告蔡壹雄於九十八年十一月十七日下午十時二十四分許
      ，以門號0000000000號行動電話撥打被告周宸
      霖持用門號0000000000號行動電話，通話內容
      為：「Ｂ（指被告周宸霖）：喂。Ａ（指被告蔡壹雄）：
      你在做什麼，電話那麼難打。Ｂ：我在跟人家講話．．．
      Ｂ：我就是是在廣場遇到他，我不是叫認識朋友載我去清
      泉崗嗎。Ａ：跟他有什麼關係。Ｂ：喔，好啦，那我明天
      是在吃早點地方還是檳榔攤等你。Ａ：你現在在哪裡，我
      要去找你。Ｂ：我在中正路繼光街這裡。Ａ：你在那邊等
      我。」等語。
  ４、被告周宸霖復於九十八年十一月二十二日上午十時三十七
      分許，以金門機場000000000號公共電話撥打被
      告蔡壹雄所持用門號0000000000號行動電話，
      通話內容為：「Ｂ（指被告蔡壹雄）：喂。Ａ（指被告周
      宸霖）：啊你叫我買的東西我有買了啦，我的手機沒電了
      。Ｂ：啊。Ａ：我坐十一點十五分的啦。Ｂ：喔，好好，
      拜拜。」等語。此有被告周宸霖、蔡壹雄二人持用之門號
      0000000000號、0000000000號行動
      電話經合法監聽後製作之通訊監察作業報告表在卷可稽（
      見警卷第四十八頁、四十九頁）。
  ５、另被告周宸霖於原審審理時以證人之身分具結證稱：「（
      問：你在九十八年十一月十六日有撥打0000000000號電話
      給蔡壹雄，說你是訂十八日禮拜三要去大陸，坐早上九點
      四十五分的飛機，你為何事先要跟蔡壹雄講你到大陸的行
      蹤？）那時候阿祥跟我講說叫我先打電話給蔡壹雄，跟蔡
      壹雄講說我要訂幾號的機票去大陸，阿祥有拜託蔡壹雄拿
      旅費與機票錢給我」、「（問：剛才九十八年十一月二十
      二日上午十一點二十七分，你跟蔡壹雄講說你叫我買的東
      西我有買了，那個東西是否指的就是愷他命？）（提示並
      告以要旨）證人周宸霖沈默未答。」、「（問：電話中講
      的東西代稱是否就是愷他命？）是。」、「（問：蔡壹雄
      在電話中也瞭解你所稱的東西是愷他命？）是。」等語，
      益徵被告蔡壹雄對被告周宸霖係受「阿祥」指示前往廈門
      將愷他命綑綁於自己身上，再循小三通模式，將該愷他命
      帶回臺灣地區之情，知之甚詳。
  ６、是依上揭九十八年十一月二十二日上午十時三十七分許之
      通訊監察譯文及被告周宸霖於原審審理時之證述內容，已
      可認定被告周宸霖於九十八年十一月二十二日當日自廈門
      運輸及私運之愷他命，本即預定其返回臺中清泉崗機場由
      被告蔡壹雄接機後，由被告周宸霖將該包愷他命交付被告
      蔡壹雄甚明。雖被告周宸霖嗣於原審審理時改證稱：被告
      蔡壹雄對於其運輸愷他命之事並不知情，前來接機之人係
      綽號「阿川」之人云云，然被告周宸霖前於檢察官偵查時
      並未提及有「阿川」之人，而係於原審審理時始行提出，
      且亦未提出「阿川」真實姓名、年籍、住所等可供查證之
      資料，則是否確有「阿川」之人，且係由「阿川」要前往
      接機等情，已相當可疑；又被告周宸霖對於九十八年十一
      月二十二日返台當日，被告蔡壹雄究係委託其購買何種東
      西返台乙情，亦先後證述不一，且被告蔡壹雄於原審訊問
      時亦係供稱：當日並未委託被告周宸霖購買東西等語（見
      原審卷第二十三頁），是其二人所述，全然不同；另參以
      被告周宸霖於原審審理時對於有關被告蔡壹雄涉及本案之
      關鍵問題，亦有多次沈默不答之情事，顯見被告周宸霖事
      後改稱被告蔡壹雄不知情云云，應係事後迴護被告蔡壹雄
      之詞，不足採信。至被告蔡壹雄辯稱接機當日若已知悉被
      告周宸霖身上攜帶有愷他命，何以會開車偕同妻子、小孩
      一同前往接機；且其身上並未查獲五萬元，如何一手交錢
      ，一手交貨（即被告蔡壹雄交予被告周宸霖五萬元，被告
      周宸霖則將上開運回之愷他命交予被告蔡壹雄）云云，惟
      被告蔡壹雄之妻兒當日一同與伊前往機場接機，此舉或為
      掩人耳目之舉，或有其他理由；另當日縱未於被告蔡壹雄
      身上起出「貨款」，亦可能是改日再給付被告周宸霖，或
      被告蔡壹雄接到周宸霖後，載至他處再行給付，情形不一
      而足，且上開情形之存在，與被告蔡壹雄究竟是否事先已
      知悉被告周宸霖、「阿祥」共同謀議運輸、私運愷他命進
      入臺灣地區，而與渠等有共同犯意之聯絡，並無直接關連
      性，尚難據此而為有利於被告蔡壹雄之認定。
（五）再按，現行刑法關於正犯、從犯之區別，係以其主觀之犯
      意及客觀之犯罪行為標準，凡以自己犯罪之意思而參與犯
      罪，無論其所參與者是否係犯罪構成要件之行為，皆為正
      犯，其以幫助他人犯罪之意思而參與犯罪，其所參與者，
      苟係犯罪構成要件之行為，亦為正犯，必以幫助他人犯罪
      之意思而參與犯罪，其所參與者又為犯罪構成要件以外之
      行為，始為從犯。故共同實施犯罪行為之人，在合同意思
      範圍以內，各自分擔犯罪行為之一部，相互利用他人之行
      為，以達其犯罪之目的者，即應對於全部所發生之結果，
      共同負責（最高法院九十二年度臺上字第五四０七號判決
      意旨參照）。查本件被告周宸霖、蔡壹雄與「阿祥」既事
      先共同謀議運輸、私運愷他命入境臺灣地區，且約定由被
      告周宸霖前往廈門將愷他命運輸、私運回臺灣地區，事前
      並由被告蔡壹雄交付一萬元旅費予被告周宸霖，又約定被
      告周宸霖於九十八年十一月二十二日返回臺中清泉崗機場
      時，由被告蔡壹雄駕車前往接機，則被告周宸霖、蔡壹雄
      顯均係以自己犯罪之意思而參與上開運輸、私運愷他命進
      入臺灣地區之構成要件行為，至為灼然，是被告蔡壹雄與
      被告周宸霖、「阿祥」三人，就上開犯行，彼此間有犯意
      之聯絡及行為之分擔至明。
（六）本件尚有東部地區巡防局台東機動查緝隊搜索扣押筆錄二
      份、高雄市警察局小港分局扣押物品目錄表、東部地區巡
      防局扣押物品收據／無應扣押物之物證明書二份、自願受
      搜索同意書二份、高雄市政府警察局扣押物品目錄表、照
      片八張、海巡署台東機動查緝隊查獲涉嫌毒品危害防制條
      例毒品初步鑑驗報告單、內政部警政署國人入出境資料個
      別查詢（詳細畫面）、臺灣高雄地方法院九十八年度聲監
      字第００２１５３號通訊監察書、臺灣高雄地方法院九十
      八年度聲監字第００２１５３號通訊監察書電話附表、通
      訊監察譯文（即通訊監察作業報告表）一份、高雄市政府
      警察局小港分局毒品犯罪嫌疑人尿液採驗作業管制紀錄、
      指紋卡片（以上資料詳見海巡署台東機動查緝隊東局十九
      機字第０９８０００８９３８號刑案偵查卷）、臺灣臺中
      地方法院檢察署毒品減害計畫適用對象簡易檢測表、海岸
      巡防總局東部地區巡防局扣押物品清單（見臺灣臺中地方
      法院檢察署九十八年度偵字第二七八一六號偵查卷）、原
      審於九十九年六月十五日當庭勘驗臺灣高雄地方法院九十
      八年度聲監字第００２１５３號通訊監察錄音光碟所製作
      之勘驗筆錄（見原審卷第八十五頁）附卷可稽，此外，復
      有如附表編號一號所示之愷他命一包（驗前毛重一０一七
      點０六公克，包裝袋重一八點九九公克，取０點一九公克
      鑑定用罄，餘九九七點八八公克，驗前純質淨重約九七八
      點一０公克）、附表編號二號、三號之行動電話二支（含
      ＳＩＭ卡各一張）、附表編號四號之塑膠包裝條等物扣案
      足資佐證。
（七）綜上所述，被告周宸霖、蔡壹雄上揭共同自廈門運輸、私
      運屬於管制物品之愷他命進入臺灣地區犯行，已足認定，
      被告蔡壹雄上開辯解，顯係事後卸責之詞，不足採信，而
      被告周宸霖上揭之自白與事實相符，自可採信。本案事證
      明確，被告周宸霖、蔡壹雄上開犯行均堪認定，應予依法
      論科。
二、論罪科刑：
（一）查毒品危害防制條例第四條第一項、第二項、第十七條業
      已修正，並經總統於九十八年五月二十日公布，依中央法
      規標準法第十三條規定，自公布日起算至第三日起發生效
      力，故應於九十八年五月二十二日生效施行（按法規之制
      定與法規之修正，如有特定生效日之必要者，依中央法規
      標準法第十四條或第二十條第二項準用第十四條之規定，
      應分別特定其施行日期。法規制定或前次修正基於特殊因
      素所特定之施行日期，並不適用於日後修正或再次修正之
      條文。又法律之制定或修正，若未明定施行日期者，中央
      法規標準法雖未規定應自何時生效，然法律既經制定或修
      正並經總統公布，自應依一般原則，自公布日起算至第三
      日發生效力。至於九十二年七月九日修正公布之毒品危害
      防制條例第三十六條規定：「本條例自公布後六個月施行
      。」其立法理由係謂：「（一）依修正草案第二條第三項
      規定，法務部需會同衛生署成立審議委員會每三個月定期
      檢討調整毒品之分級及品項，而本次新增第四級毒品，有
      需要在新法施行前先經該審議會檢討後再調整公布，爰預
      留六個月緩衝期，以利處理。（二）)依本條例新修正之
      規定，有必要再訂定相關子法及修正相關法規，以配合本
      條例之施行，故亦有需要預留適當緩衝期，以利訂頒相關
      子法及相關法規之配合修正。」故該條規定，顯係因應該
      次修正之需，始預留適當之緩衝期。與本次之修正並未定
      有施行日期之特別規定，且亦未明示係基於何特殊因素而
      修正，自並不能適用九十二年七月九日修正公布之毒品危
      害防制條例第三十六條自公布後六個月施行之規定。）。
      本件被告之犯罪行為時間均係在上揭毒品危害防制條例相
      關規定修正生效之後，是本件被告應適用行為時即修正生
      效後之毒品危害防制條例之規定，而無庸比較新舊法，合
      先敘明。
（二）次查，愷他命係毒品危害防制條例第二條第二項第三款所
      列管之第三級毒品，並係行政院依懲治走私條例第二條第
      三項規定公告之「管制物品項目及其數額」甲項第四款所
      列管制進出口之物品，不限其數額，均不得私運進口及運
      輸。又自大陸地區私運物品進入臺灣地區者，以私運物品
      進口論，懲治走私條例第十二條亦有明文。再按運輸毒品
      罪祇以所運輸之毒品已實施運送為已足，並非以運抵目的
      地為完成犯罪之要件，換言之，區別該罪既遂、未遂之依
      據，應以已否起運為準，既已起運，構成該罪之輸送行為
      即已完成，不以達到目的地為既遂條件（最高法院九十二
      年度台上字第三０九六號判決意旨參照）。本件被告周宸
      霖、蔡壹雄二人自廈門經金門私運、運輸屬於第三級毒品
      愷他命抵達我國臺中清泉崗機場，顯已進入我國領域內，
      其等私運管制物品毒品愷他命進口及運輸毒品愷他命之行
      為即已經完成，而屬既遂之狀態，則被告二人共同自廈門
      私運愷他命進入臺灣地區，應依懲治走私條例第十二條規
      定，論以準走私罪。是核被告周宸霖、蔡壹雄二人所為，
      均係犯毒品危害防制條例第四條第三項之運輸第三級毒品
      罪及懲治走私條例第十二條、第二條第一項之私運管制物
      品進口罪。被告二人持有第三級毒品（蓋本件被告二人持
      有第三級毒品純質淨重已達二十公克以上，應依毒品危害
      防制條例第十一條第五項規定應處以刑罰）之低度行為，
      應為其等運輸第三級毒品之高度行為所吸收，不另論罪。
（三）被告周宸霖、蔡壹雄與「阿祥」三人，就前揭犯行，彼此
      間有犯意聯絡及行為分擔，俱為共同正犯。
（四）被告周宸霖、蔡壹雄均係以一行為運輸第三級毒品與私運
      管制物品進口，屬想像競合犯，均應依刑法第五十五條規
      定，各從一重之運輸第三級毒品罪論處。
（五）又被告周宸霖前曾於九十六年間，曾犯兩次竊盜罪，經本
      院分別判處有期徒刑六月、六月，定應執行刑為有期徒刑
      十月確定，並於九十八年二月十六日執行完畢，此有臺灣
      高等法院被告前案紀錄表一份在卷可稽，其受徒刑之執行
      完畢後，五年以內故意再犯本件有期徒刑以上之罪，為累
      犯，被告周宸霖應依刑法第四十七條第一項規定，加重其
      刑。
（六）再按毒品危害防制條例第十七條第二項關於「犯第四條至
      第八條之罪於偵查及審判中均自白者，減輕其刑。」之規
      定，旨在獎勵犯罪人之悛悔，同時使偵查或審判機關易於
      發現真實，以利毒品查緝，俾收防制毒品危害之效；故不
      論該被告之自白，係出於自動或被動、簡單或詳細、一次
      或多次，並其自白後有無翻異，苟其於偵查及審判中均有
      自白，即應依法減輕其刑。又刑法上所稱之自白，係指行
      為人對其被訴之犯罪事實為任意性之供認而言（最高法院
      九十八年度臺上字第六九二八號判決）。本件被告周宸霖
      行為時，毒品危害防制條例既已修正公布施行，已如前所
      述，該條例第十七條第二項明定「犯第四條至第八條之罪
      於偵查及審判中均自白者，減輕其刑。」，被告周宸霖於
      偵查及原審審判中均自白其上揭運輸第三級毒品之犯行，
      業如上述，爰依毒品危害防制條例第十七條第二項規定，
      就被告周宸霖上開從一重處斷之運輸第三級毒品罪減輕其
      刑，並先加後減之。
（七）爰審酌被告二人均明知第三級毒品愷他命日益氾濫，對國
      人之身心健康危害漸深，竟貪圖自己之私利，竟不惜上述
      後果，而走私運輸為數可觀之愷他命入境，雖經及時為我
      國治安單位查獲，未實際造成重大危害，但惡性不輕，並
      考諸被告周宸霖雖實際從事運輸毒品，然並非居於幕後主
      導者地位、被告蔡壹雄係負責接應及提供部分資金，其二
      人參與之程度不同，及參酌其二人素行、犯罪之手段、方
      法、兼衡被告周宸霖於偵、審時均能坦承犯行之態度及尚
      未取得代價等一切情狀，分別量處有期徒刑被告周宸霖七
      年六月及被告蔡壹雄有期徒刑九年，以資懲儆。
（八）沒收部分；
  １、按毒品危害防制條例第十八條第一項前段之規定，應予沒
      收銷燬之毒品，以經查獲之第一、二級毒品為限。又毒品
      依其成癮性、濫用性及對社會危害性，共分為四級，上開
      條例並就製造、運輸、販賣、意圖販賣而持有、以非法方
      法使人施用、引誘他人施用及轉讓不同等級之毒品等行為
      ，分別定其處罰。至施用或持有純質淨重未滿二十公克之
      第三、四級毒品，因其可罰性較低，故未設處罰規定，僅
      就施用及持有第一、二級毒品及持有純質淨重二十公克以
      上之第三、四級毒品科以刑罰。然鑑於第三、四級毒品均
      係管制藥品，特於同條例第十一條之一明定無正當理由，
      不得擅自持有；第十八條第一項後段復規定查獲之第三、
      四級毒品，無正當理由而擅自持有者，沒入銷燬之。從而
      依同條例第十八條第一項後段應沒入銷燬之毒品，專指查
      獲施用或持有之第三、四級毒品而言；倘係查獲製造、運
      輸、販賣、意圖販賣而持有、以非法方法使人施用、引誘
      他人施用或轉讓第三、四級毒品，既屬同條例相關法條明
      文規定處罰之犯罪行為，即非該條項應依行政程序沒入銷
      燬範圍。又同條例第十九條第一項所定「供犯罪所用或因
      犯罪所得之物」，係指犯第四條至第九條、第十二條、第
      十三條或第十四條第一項、第二項之罪所用或所得之物，
      不包括毒品本身在內，是尚不得援用此項規定為第三、四
      級毒品之沒收依據。再同條例對於查獲之製造、運輸、販
      賣、意圖販賣而持有、以非法方法使人施用、引誘他人施
      用及轉讓第三、四級毒品之沒收，並無特別規定，如其行
      為已構成犯罪，則該毒品即屬不受法律保護之違禁物，應
      回歸刑法之適用，依刑法第三十八條第一項第一款之規定
      沒收之，始為適法（最高法院九十六年臺上字第八九號、
      第七二七號判決意旨參照）。經查，本件扣案之愷他命一
      包【驗前毛重一０一七點０六公克，包裝袋重一八點九九
      公克，取０點一九公克鑑定用罄，餘九九七點八八公克，
      驗前純質淨重約九七八點一０公克，外包裝因與愷他命相
      結合無從析離而應視為第三級毒品（法務部調查局九十三
      年三月十九日調科壹字第09300113060號函、行政院衛生
      署草屯療養院九十八年四月二十一日草療鑑字第０九八０
      ００二四三二號函意旨參照）】，經鑑定結果，屬第三級
      毒品，已如上述，且係被告二人與「阿祥」共犯本件運輸
      第三級毒品而持有，揆諸前開說明，乃屬違禁物，爰依刑
      法第三十八條第一項第一款之規定，予以宣告沒收；至因
      鑑驗所耗損之愷他命部分，既已滅失，即不另為沒收之諭
      知。另扣案之門號0000000000號行動電話一支
      （含ＳＩＭ卡一張）、門號0000000000號ＳＩ
      Ｍ卡一張均係被告周宸霖所有之物；扣案之搭配門號00
      00000000號ＳＩＭ卡之行動電話一支係共犯「阿
      祥」所有之物；扣案之如附表編號四所示之塑膠包裝條一
      條，係共犯「阿祥」所有之物，且均係供被告二人及「阿
      祥」共同犯本件運輸第三級毒品罪所用之物，均據被告周
      宸霖供述在卷，均應依毒品危害防制條例第十九條第一項
      規定諭知沒收。
  ２、至扣案之門號0000000000號行動電話一支（含
      ＳＩＭ卡一張），雖屬被告蔡壹雄所有，然並無直接證據
      證明為供犯本件犯罪所用之物，爰不予宣告沒收，附此敘
      明。另「阿祥」雖允諾被告周宸霖此次運輸愷他命若交貨
      成功，則給予五萬元之報酬，惟被告周宸霖所運輸之愷他
      命入境臺中清泉崗機場旋即遭查獲，被告周宸霖因此未取
      得五萬元之報酬，亦據其供承在卷，且並無積極證據認被
      告周宸霖已獲得運毒之報酬，故亦不就此部分為沒收之諭
      知，亦併予說明。
三、原審判決，以被告周宸霖、蔡壹雄共同犯運輸第三級毒品罪
    及違反懲治走私條例第十二條、第二條第一項之私運管制物
    品進口罪，事證明確，被告周宸霖係屬累犯，並依據刑事訴
    訟法第二百九十九條第一項前段，毒品危害防制條例第四條
    第三項、第十七條第二項、第十九條第一項，懲治走私條例
    第二條第一項、第十一條、第十二條，刑法第十一條、第二
    十八條、第五十五條、第四十七條第一項、第三十八條第一
    項第一款等規定予以論科，並審酌上情，就被告周宸霖、蔡
    壹雄之犯行分別量處有期徒刑七年六月、九年之認事用法並
    無違誤，量刑亦稱妥適。被告周宸霖以原判決量刑過重為由
    提起上訴。惟按，量刑輕重係屬事實審法院得依職權自由裁
    量之事項，茍已斟酌刑法第五十七條各款所列情狀而未逾法
    定刑度，即不得遽指為違法。原審判決理由已記載審酌上開
    情節，就被告周宸霖上開犯行，量處有期徒刑七年六月之處
    刑，應已注意適用刑法第五十七條之規定，所處之刑亦符合
    「罰當其罪」之原則，並無輕重失衡之情形。從而，被告周
    宸霖以量刑過重為由；被告蔡壹雄以否認犯罪提起上訴，均
    無可採，為無理由，應予駁回上訴。
據上論結，應依刑事訴訟法第三百六十八條，判決如主文。
本案經檢察官劉家芳到庭執行職務。
中    華    民    國    99    年    11    月    30    日
            刑事第三庭   審判長法  官  王  增  瑜
                               法  官  唐  光  義
                               法  官  曾  佩  琦
以上正本證明與原本無異。
如不服本判決應於收受送達後十日內向本院提出上訴書狀，其未
敘述上訴理由者，並得於提起上訴後十日內向本院補提理由書（
均須按他造當事人之人數附繕本）「切勿逕送上級法院」。
                               書記官  陳  玫  伶
中    華    民    國    99    年    11    月    30    日
附錄本案論罪科刑法條：
【毒品危害防制條例第四條第三項】
  製造、運輸、販賣第三級毒品者，處五年以上有期徒刑，得併
  科新臺幣七百萬元以下罰金。
【懲治走私條例第二條第一項】
  私運管制物品進口、出口逾公告數額者，處七年以下有期徒刑
  ，得併科新臺幣三百萬元以下罰金。
附表：
┌──┬──────────────┬────────┐
│編號│      物  品  名  稱        │     數  量     │
├──┼──────────────┼────────┤
│ 一 │     第三級毒品愷他命       │一包（驗前毛重一│
│    │                            │０一七點０六公克│
│    │                            │，包裝袋重一八點│
│    │                            │九九公克，取０點│
│    │                            │一九公克鑑定用罄│
│    │                            │，餘九九七點八八│
│    │                            │公克，驗前純質淨│
│    │                            │重約九七八點一０│
│    │                            │公克，外包裝因與│
│    │                            │第三級毒品愷他命│
│    │                            │相結合無從析離而│
│    │                            │應視為第三級毒品│
│    │                            │）              │
├──┼──────────────┼────────┤
│ 二 │門號0000000000號行│     一支       │
│    │動電話（含ＳＩＭ卡一張）    │                │
├──┼──────────────┼────────┤
│ 三 │門號0000000000號行│     一支       │
│    │動電話（含ＳＩＭ卡一張）    │                │
├──┼──────────────┼────────┤
│ 四 │ 供纏紮愷他命所用之塑膠包裝 │     一條       │
│    │ 條                         │                │
└──┴──────────────┴────────┘

司法院資訊處製作；財團法人民間司法改革基金會備份。
